【裁判字號】    98,易,472
【裁判日期】    981030
【裁判案由】    竊盜
【裁判全文】
臺灣雲林地方法院刑事判決               98年度易字第472號
公  訴  人  臺灣雲林地方法院檢察署檢察官
被      告  乙○○
                    （另案於臺灣雲林看守所羈押中）
上列被告因竊盜案件，經檢察官提起公訴（98年度偵字第3823號
），嗣因被告就被訴事實為有罪之陳述，經本院裁定適用簡式審
判程序審理，判決如下：
    主      文
乙○○竊盜，累犯，處有期徒刑拾月。
    事實及理由
壹、犯罪事實：
    乙○○前因竊盜案件，於民國96年5 月21日，經本院以96年
    度易字第167 號案件，分別判處有期徒刑6 月、1 年，合併
    應執行有期徒刑1 年4 月確定，嗣減刑為有期徒刑3 月、6
    月，定應執行有期徒刑9 月，甫於97年11月2 日執行完畢。
    詎其仍不知悔改，基於意圖為自己不法所有之犯意，於98年
    6 月16日15時前之某時，在雲林縣林內鄉林中村雲林縣林內
    鄉農會（下稱林內鄉農會）旁空地，見停放於該處甲○○所
    有登記於莊小描名下之未懸掛車牌〔車牌號碼為9478-UB 號
    、引擎號碼為VQ00000000號，價值約新臺幣（下同）60,000
    元〕自用小客車之車門未上鎖，遂開啟車門進入車內，以自
    備之鑰匙1 支（未扣案）開啟電門發動引擎之方式，竊取上
    開車輛，得手後駛離現場，並將竊得之車輛供己代步使用。
    嗣經警循線查獲。
貳、認定犯罪事實所憑證據及理由：
  一被告乙○○所犯刑法第320 條第1 項之罪，係死刑、無期徒
    刑、最輕本刑為3 年以上有期徒刑以外之罪，其於審理程序
    就前揭被訴事實為有罪之陳述，經告知簡式審判程序之旨，
    並聽取其與公訴人之意見後，本院裁定進行簡式審判程序，
    是本件之證據調查，依刑事訴訟法第273 條之2 規定，不受
    同法第159 條第1 項、第161 條之2 、第161 條之3 、第16
    3 條之1 及第164 條至第170 條規定之限制，合先敘明。
  二上開犯罪事實，有下列證據可資為佐：
    (一)證人即被害人甲○○之警詢筆錄。證明：未懸掛車牌車牌
      號碼9478-UB 號、引擎號碼為VQ00000000號之自小客車係
      甲○○所有，登記於莊小描名下，於林內鄉農會旁空地失
      竊，價值約60,000元。
    (二)雲林縣警察局車輛協尋電腦輸入單、車籍查詢基本資料各
      1 份及車輛失竊現場照片2 張。證明：上開自小客車於98
      年6 月16日15時前之某時在林內鄉農會旁空地失竊之事實
      。
    (三)被告於本院審理時坦承不諱，並有被告乙○○之警詢及檢
      察官面前之供述筆錄附卷可證。
    被告之自白與相關證據均相符合，本件事證明確，其犯行應
    堪認定。
  三又被告竊取車號9478-UB 號自小客車前，於同日亦竊取停放
    在同地甲○○所有未懸掛車牌之自用小客車（引擎號碼為B1
    4XTA15568 號），竊取得手後駛離現場（此部分竊盜犯行業
    經本院以98年度易字第438 號判處有期徒刑10月），發現該
    自小客車之汽油已快用罄，即再返回林內鄉農會旁之空地，
    竊取車號94 78-UB號自小客車，業據被告於本院審理時供承
    明確。則被告係於竊取引擎號碼為B14XTA15568 號自小客車
    後，因汽油不足，始另行起意竊取本件車號9478-UB 號自小
    客車，應堪認定，故本案自應為實體審理。
、論罪科刑之理由：
  一核被告所為，係犯刑法第320條第1項竊盜罪。
  二被告前因竊盜案件，於96年5 月21日，經本院以96年度易字
    第167 號案件，分別判處有期徒刑6 月、1 年，合併應執行
    有期徒刑1 年4 月確定，嗣減刑為有期徒刑3 月、6 月，定
    應執行有期徒刑9 月，甫於97年11月2 日執行完畢等情，有
    臺灣高等法院被告前案紀錄表各1 份在卷可稽。被告於前開
    徒刑執行完畢後5 年內，故意再犯本件有期徒刑以上之罪，
    為累犯，應依刑法第47條第1 項規定加重其刑。
  三爰審酌被告前有多次竊盜前科，前於96年間經本院判處徒刑
    ，甫於97年11月2 日執行完畢，有前揭臺灣高等法院被告前
    案紀錄表1 份存卷可按，可認被告素行不端，亦未從前次徒
    刑之執行習得教訓；被告僅為代步之用，竊取他人車輛，造
    成被害人生活上之不便，顯見被告尊重他人財產權觀念薄弱
    ，影響社會治安，誠屬不該，惟念及被告行竊過程平和，犯
    後雖一度否認犯行，然終能悔悟，坦承犯行，態度尚佳，暨
    被告乙○○僅國小畢業，智識程度淺薄，雖與被害人達成和
    解，然因在押，未能實際賠償被害人之損失等一切情狀，量
    處如主文所示之刑。
  四被告用以行竊之鑰匙1 支並未扣案，復無證據證明該鑰匙並
    未滅失，為免將來執行之困難，爰不另為沒收之諭知。
肆、適用之法律：
  一刑事訴訟法第273 條之1 第1 項、第299 條第1 項前段。
  二刑法第320 條第1 項、第47條第1 項。
  三刑法施行法第1 條之1 第1 項、第2 項前段。
本案經檢察官陳宏瑋到庭執行職務。
中    華    民    國    98    年    10    月    30    日
                  刑事第七庭    法  官  楊欣怡
以上正本證明與原本無異。
如不服本判決應於收受判決後10日內向本院提出上訴書狀，並應
敘述具體理由；其未敘述上訴理由者，應於上訴期間屆滿後20日
內向本院補提理由書（均須按他造當事人之人數附繕本）。「切
勿逕送上級法院」。
                                書記官  王雪招
中    華    民    國    98    年    10    月    30    日
附錄論罪科刑法條：
中華民國刑法第320條第1項
意圖為自己或第三人不法之所有，而竊取他人之動產者，為竊盜
罪，處5 年以下有期徒刑、拘役或500元以下罰金。


司法院資訊處製作；財團法人民間司法改革基金會備份。
